【裁判字號】    90,親,4
【裁判日期】    900723
【裁判案由】    否認婚生子女
【裁判全文】
臺灣花蓮地方法院民事判決  九十年度親字第四號
    原      告    丙○○
    被      告    乙○○
                  甲○○
右當事人間否認子女事件，本院判決如左：
    主      文
確認被告乙○○（民國八十三年十月五日生），非原告丙○○與被告甲○○之婚生子
。
訴訟費用由被告負擔。
    事      實
甲、原告方面：
一、聲明：求為判決如主文所示。
二、陳述：原告丙○○與被告甲○○原係夫妻關係，二人於民國八十四年五月十九日
    離婚，而被告甲○○於婚姻關係存續中與第三人有性關係致於八十三年十月五日
    產下一子即被告乙○○，然原告於離婚時並不知被告甲○○已生下乙○○，直至
    九十年一月間被告甲○○告知始知悉此事，爰於法定期間依法提起否認之訴，請
    求判決如訴之聲明。
三、證據：戶籍謄本一份為證。
乙、被告方面：
一、聲明：同意原告之請求。
二、陳述：被告甲○○與原告丙○○二人於離婚前即八十年底即未住在一起，離婚時
    原告亦不知乙○○出生之事，原本鄉公所將乙○○登記為非婚生子女，後來查到
    才在八十五年七月六日更正生父姓名為原告，其乃於今年一月份透過原告的姊姊
    才找到原告，並告訴原告有關乙○○出生及非原告之子一事。
三、證據：無。
丙、本院依職權囑託法務部調查局鑑定被告乙○○是否為原告與被告甲○○所生。
    理      由
一、原告主張其與被告甲○○原係夫妻關係，被告甲○○於婚姻關係存續中與第三人
    有性關係致產下一子即乙○○之事實，業據提出戶籍謄本一份為證，被告甲○○
    亦自認，而本院囑託法務部調查局就二造間血緣關係進行鑑定，認為依據遺傳法
    則，被告乙○○之DAN  STR式TROX、D8S11179型別與原告丙○○之相對應型別均
    矛盾，因此原告丙○○不可能為被告乙○○之生父，此有該局（90）陸（四）字
    第九０一三三六五０號鑑定通知書在卷可稽，足認被告乙○○顯非自原告受胎所
    生，原告之主張應屬真實。
二、按民法第一千零六十三條第一項推定之婚生子女，如夫妻之一方能證明妻非自夫
    受胎者，得於知悉子女出生之日起，一年內提起否認之訴，同條第二項定有明文
    。被告乙○○雖於被告甲○○與原告婚姻關係存續中所生，依法應推定為兩人之
    婚生子女，然原告於知悉被告乙○○出生一年內提起本件訴訟，為被告甲○○承
    認，合乎上開法律規定，應予准許。
三、據上論結，本件原告之訴為有理由，爰依民事訴訟法第七十八條、第八十五條第
    一項前段，判決如主文。
中      華      民      國      九十    年      七      月    二十三    日
                                臺灣花蓮地方法院家事法庭
                                    法    官  林  碧  玲
右正本証明與原本無異。
如對本判決不服，應於送達後廿日內，向本院提出上訴狀（應抄附繕本）。
                                    法院書記官
中      華      民      國      九十    年      七      月    二十三    日


司法院資訊處製作；財團法人民間司法改革基金會備份。
